【裁判字號】    99,易,1927
【裁判日期】    990802
【裁判案由】    毒品危害防制條例
【裁判全文】
臺灣臺中地方法院刑事判決              99年度易字第1927號
公  訴  人  臺灣臺中地方法院檢察署檢察官
被      告  甲○○
上列被告因毒品危害防制條例案件，經檢察官提起公訴（99年度
毒偵字第1515號），本院判決如下：
    主  文
甲○○施用第二級毒品，累犯，處有期徒刑捌月。
    犯罪事實及理由
一、甲○○前因施用毒品案件，經送觀察、勒戒後，認有繼續施
    用毒品之傾向，再送強制戒治後，於民國89年7月5日執行完
    畢釋放。又於94年間因施用毒品案件，經本院以94年度訴字
    第1710號判處有期徒刑10月確定；復於95年間因槍砲彈藥刀
    械管制條例及違反毒品危害防制條例等案件，再經本院分別
    判處有期徒刑4月、1年、4月，嗣經減刑為有期徒刑6月、2
    月、2月，並定應執行刑為有期徒刑8月15日確定，上開案件
    接續執行，於96年7月16日執行完畢。詎其仍不知悔改，復
    基於施用第二級毒品甲基安非他命之犯意，於99年4月17日
    17時，在其上開臺中縣后里鄉○○路99巷1號住處，以將非
    他命放置在錫箔紙上燒烤吸食之方式，施用甲基安非他命1
    次。嗣於99年4月20日7時許，為警於上開住處搜索，並經其
    同意，為警採其尿液送驗，結果呈毒品甲基安非他命陽性反
    應，而得悉上情。
二、本案檢察官、被告甲○○並未就卷內證據資料之證據能力有
    所爭執，且迄於言詞辯論終結前，均未主張有刑事訴訟法第
    159條第1項不得為證據之情形，是應認已同意卷內證據均得
    作為證據，且經本院審酌後，認無不適當之情形，應認本案
    調查之卷內證據均有證據能力，合先敘明。
三、訊據被告甲○○對於上開犯罪事實坦承不諱，並有詮昕科技
    股份有限公司濫用藥物尿液檢驗報告1紙附卷可稽。又被告
    前因施用毒品案件，經本院裁定令入勒戒處所施以強制戒治
    執行完畢、復又因施用毒品判刑確定，又再犯施用第二級毒
    品甲基安非他命之罪，依毒品危害防制條例第20條第3項、
    第23條第2項之規定，應依法追訴處罰。本案事證明確，被
    告自白堪認與事實相符，其犯行洵堪認定。
四、核被告所為係犯毒品危害防制條例第10條第2項之施用第二
    級毒品罪。被告因施用而持有毒品行為，其持有之低度行為
    應被施用之高度行為所吸收，不再另論其持有毒品罪。被告
    有前揭刑案執行完畢之情形，此有臺灣高等法院被告前案紀
    錄表在卷可稽，其於有期徒刑執行完畢後，5年內故意再犯
    本件有期徒刑以上之罪，為累犯，應依法加重其刑。爰審酌
    被告施用毒品，經強制戒治及多次判刑後，仍不知悔悟，無
    視於毒品對於自身健康之戕害及國家對於杜絕毒品犯罪之禁
    令，並審酌其於本院坦承犯行之犯後態度，其施用毒品並無
    危害他人及其犯罪之動機、目的及手段等一切情狀，量處如
    主文所示之刑。
據上論斷，應依刑事訴訟法第299條第1項前段，毒品危害防制條
例第10條第2項，刑法第11條前段、第47條第1項，判決如主文。
中    華    民    國    99    年    8     月    2     日
                        刑事第15庭  法  官 郭書豪
以上正本證明與原本無異。
如不服本判決應於收受送達後10日內向本院提出上訴書狀，並應
敘述具體理由；其未敘述上訴理由者，應於上訴期間屆滿後20日
內向本院補提理由書（均須按他造當事人之人數附繕本）「切勿
逕送上級法院」。
                                    書記官 陳美虹
中    華    民    國    99    年    8     月    2     日
附錄本案論罪科刑法條：
毒品危害防制條例第10條第2項
施用第二級毒品者，處 3 年以下有期徒刑。

司法院資訊處製作；財團法人民間司法改革基金會備份。
